# 求助陈版主，支付计入在建工程的差旅费、工资现金流列示

提问人：liuweisheng 时间：2022-10-21 20:44:09
支付计入在建工程的差旅费、工资现金流如何列示，谢谢版主解惑

回答人：chenyiwei
可计入在建工程的差旅费、工资对应的现金流也是列入“购建固定资产、无形资产和其他长期资产支付的现金”。